【裁判字號】    89,訴,549
【裁判日期】    890511
【裁判案由】    違反槍砲彈藥刀械管制條例
【裁判全文】
臺灣高雄地方法院刑事判決                          八十九年度訴字第五四九號
    公  訴  人  臺灣高雄地方法院檢察署檢察官
    被      告  乙○○
右列被告因違反槍砲彈藥刀械管制條例案件，經檢察官提起公訴（八十七年度偵字第
五四九七號），本院判決如左：
    主      文
乙○○無罪。
    理      由
一、公訴意旨略以：被告乙○○於民國八十八年十月十二日十七時許，未經許可，在
    高雄市○○區○○路與七賢路口，向一名姓名年籍不詳綽號「文龍」之男子索取
    一顆具有殺傷力之制式口徑之九ＭＭ子彈，並無故持有之，進而將之藏置於高雄
    市○○區○○街八號十六樓之三房間內床舖上，同年十二月十五日十二時許，被
    警於右址當場查獲，並扣得上開子彈一顆。因認被告涉有槍砲彈藥刀械管制條例
    第十二條第四項之罪嫌。
二、公訴人認被告涉有上開罪嫌，無非以被告於警訊及偵查中之自白及扣案之子彈佐
    證為其論據。惟按犯罪事實應依證據認定之，無證據不得推定其犯罪事實；又被
    告之自白，不得作為有罪判決之唯一證據，仍應調查其他必要之證據，以察其是
    否與事實相符。刑事訴訟法第一百五十四條及第一百五十六條第二項分別定有明
    文。訊據被告坦認當天在現場，惟矢口否認犯有何違反槍砲彈藥刀械管制條例之
    犯行，辯稱：該子彈不是伊持有，伊當天只是去找丙○○等語。經查：右開查獲
    處所係丁○○承租，被告原不居住該處，業據證人丙○○於審理中證述：伊當天
    在打麻將，房子是丁○○承租，被告來找伊等語明確。證人丁○○亦證稱：乙○
    ○是前一天到伊住處等語無訛，是不能以被告是否平時睡在該房間內即判斷子彈
    係被告所持有。又警方實施搜索當時的情形，業據證人即查獲該顆子彈之員警甲
    ○○於審理中陳稱：伊接到通報即持搜索票過去。當時伊進入後帶著丁○○到處
    搜索，後來進入屋內臥室，伊問這是誰在睡，丁○○告訴伊這是丁○○本人與乙
    ○○在睡的，後伊是將床單掀起後跳出子彈而查獲等語。惟證人丁○○於審理中
    陳稱：未向警員表示被告曾睡過該房間，且從未曾隨警員進入房間等語，是本件
    警員是否確帶被告與其他室內之人逐間搜索以明責任，亦有疑義。又證人即員警
    胡滄濱於審理中證述：伊因經線報後，懷疑前開查獲地點，有人經營職業賭場，
    伊觀察兩週後，決定進去取締，惟在進去之前，對方可能已經先從監視器中發覺
    伊等人，先行將賭具收拾起來，所以並未扣到任何賭具等語綦詳。惟衡情被告與
    室內之人均能夠在很短的時間內將賭具收拾無蹤，則事涉更大刑責且更易隱藏之
    子彈，卻無法隱蔽，顯違常情。且本件查獲之房間床舖凌亂，似許久未有人居住
    ，並據證人甲○○於審理中證述屬實，是縱使該子彈確掩藏於床單內，亦可能在
    甚早以前由他人所為。是本件警員關於現場子彈之位置、藏匿之方式，現場搜索
    程序皆未有明確存證，僅憑被告在警訊中之自白，即認該顆子彈係被告所藏置持
    有，尚有未洽。參諸前揭判例意旨，本件被告之自白與該查獲之子彈間，證據關
    聯性尚有不足。尚難認被告有為公訴人起訴所指之犯行，是本案自不能僅憑被告
    之在警訊及偵查中之自白，即推定即係被告所為，此外，本院復查無其他積極證
    據足認被告有被訴之犯行，是本案不能證明被告犯罪，爰為無罪之諭知。
據上論斷，應依刑事訴訟法第三百零一條第一項判決如主文。
中      華      民      國    八十九年      五      月     十一     日
                                     臺灣高雄地方法院刑事第三庭
                                           法    官    古 振 暉
右正本證明與原本無異。
如不服本判決，應於判決送達後十日內，向本院提出上訴狀。
                                           書 記 官    吳 建 德
中    華    民    國      八十九      年      五      月      十六      日


司法院資訊處製作；財團法人民間司法改革基金會備份。
